臺灣士林地方法院刑事判決
111年度審易字第1256號
公  訴  人  臺灣士林地方檢察署檢察官
被      告  王英豪




上列被告因違反毒品危害防制條例案件，經檢察官提起公訴（11
1 年度毒偵字第1506號），因被告於準備程序中就被訴事實為有
罪之陳述，經告知簡式審判程序之旨，並聽取當事人之意見後，
本院裁定進行簡式審判程序，判決如下：
　　主  文
王英豪施用第二級毒品，處有期徒刑伍月，如易科罰金，以新臺
幣壹仟元折算壹日。扣案之第二級毒品甲基安非他命壹包（驗餘
總淨重零點零壹陸伍公克，含包裝袋壹只）沒收銷燬。
    事實及理由
一、程序部分
　　按除被告所犯為死刑、無期徒刑、最輕本刑為3 年以上有期
    徒刑之罪或高等法院管轄第一審案件者外，於第一次審判期
    日前之準備程序進行中，被告先就被訴事實為有罪之陳述時
    ，審判長得告知被告簡式審判程序之旨，並聽取當事人、代
    理人、辯護人及輔佐人之意見後，裁定進行簡式審判程序，
    刑事訴訟法第273 條之1 第1 項定有明文。經核本案被告王
    英豪所犯係死刑、無期徒刑、最輕本刑為3 年以上有期徒刑
    以外之罪，其於準備程序中就被訴事實為有罪之陳述，經告
    知簡式審判程序之旨，並聽取公訴人、被告之意見後，本院
    爰依首揭規定，裁定進行簡式審判程序。是本案之證據調查
    ，依同法第273 條之2 規定，不受同法第159 條第1  項、
    第161 條之2 、第161 條之3 、第163 條之1 、第164  條
    至170 條所規定證據能力認定及調查方式之限制，合先敘明
    。
二、本案犯罪事實及證據，除均引用檢察官起訴書之記載（如附
    件）外，另更正及補充如下：
　㈠事實部分：
　⒈起訴書犯罪事實欄第6 行關於「施用毒品甲基安非他命1  
    次」之記載，補充為「以將甲基安非他命置於玻璃球內燒烤
    吸食其所產生之煙霧之方式，施用第二級毒品甲基安非他命
    1 次」。
　⒉起訴書犯罪事實欄第6 至9 行關於「嗣於111 年7 月30日晚
    間7 時30分許，為警在臺北市○○區○○街000 號前查獲其持有
    毒品甲基安非他命1 包（淨重0.1790公克），並經其同意採
    尿送驗後，始悉上情」之記載，應補充更正為「嗣於111 年
    7 月30日晚上7 時10分許，其騎乘車牌號碼000-000 號普通
    重型機車行經臺北市○○區○○街000 號前時，因違規停車為警
    盤查，警方徵得其同意後進行搜索，當場在其隨身攜帶之斜
    背包內查扣第二級毒品甲基安非他命1 包（驗前毛重0.4480
    公克；驗前淨重0.1790公克、驗餘淨重0.0165公克），警方
    復徵得其同意採集其尿液檢體送鑑定，結果呈安非他命、甲
    基安非他命陽性反應，而查悉上情」。
　㈡證據部分補充：「被告王英豪於本院民國111 年10月21日準
    備程序及審理中所為之自白」、「自願受搜索同意書」、「
    勘察採證同意書」、「扣押物品照片」。
三、論罪科刑
　㈠按甲基安非他命係屬毒品危害防制條例第2 條第2 項第2 款
    所規定之第二級毒品。是核被告所為，係犯毒品危害防制條
    例第10條第2 項之施用第二級毒品罪。被告持有第二級毒品
    甲基安非他命進而施用，其持有毒品之低度行為，應為施用
    毒品之高度行為所吸收，不另論罪。
　㈡查被告前因①妨害風化案件，經本院以107 年度審簡字第306 
    號判決判處有期徒刑4 月確定；②施用第二級毒品案件，經
    臺灣臺北地方法院以107 年度易字第182 號判決判處有期徒
    刑8 月確定；③施用第二級毒品案件，經臺灣新北地方法院
    以107 年度審簡字第722 號判決判處有期徒刑5 月確定；④
    妨害風化案件，經臺灣臺北地方法院以107 年度簡字第390 
    號判決判處有期徒刑4 月確定；⑤施用第二級毒品案件，經
    臺灣臺北地方法院以108 年度審簡字第199 號判決判處有期
    徒刑6 月確定：⑥過失傷害案件，經本院以108 年度審交簡
    字第115 號判決判處有期徒刑3 月確定，上開①至④案件及⑤
    、⑥案件，嗣經本院分別以108 年度聲字第751 號、第1045
    號裁定各定應執行有期徒刑1 年5 月、8 月確定，經接續執
    行後，於109 年6 月11日縮短刑期假釋出監，所餘刑期付保
    護管束，迄109 年7 月23日保護管束期滿，前開假釋未經撤
    銷假釋，視為執行完畢等情，為被告所不爭執（見本院111 
    年度審易字第1256號卷111 年10月21日審判筆錄第4 頁），
    復有臺灣高等法院被告前案紀錄表在卷可稽，其於受上開有
    期徒刑執行完畢後5 年內，故意再犯本案有期徒刑以上之罪
    ，已符合累犯之構成要件，本院考量被告前經執行完畢之案
    件，有與本案所犯同為施用毒品之罪，其罪質、犯罪型態、
    手段及不法內涵均相同，足認其未因前案刑責而矯正其非行
    行為及強化其法制觀念，對於刑罰之反應力薄弱，與累犯加
    重本刑之立法理由相符，本院衡酌上開各情，並參考司法院
    釋字第775 號解釋文意旨，爰就被告本案犯行，依刑法第47
    條第1 項之規定加重其刑。
　㈢爰審酌被告曾因施用毒品經戒毒處遇，且有多次因施用毒品
    經法院判處罪刑並執行完畢之紀錄（前開構成累犯部分不予
    重複評價）、素行不佳，有上開被告前案紀錄表為憑，詎仍
    未能深切體認毒品危害己身之鉅，及早謀求脫離毒害之道，
    再犯本件施用第二級毒品犯行，堪認其戒除毒癮之意志力非
    堅，又其所為足以戕害其身心，滋生其他犯罪，殊屬不該，
    惟念被告犯後始終坦承犯行，非無悔意，且施用毒品所生危
    害以自戕身心健康為主，對於他人生命、身體、財產等法益
    ，尚無明顯而重大之實害，暨考量其犯罪之動機、手段、情
    節，及其自陳國小肄業之教育智識程度、目前從事砌磚工作
    、月薪約新臺幣4 、5 萬元、單身、需扶養未婚妻及子女之
    家庭生活經濟狀況（見前揭本院審判筆錄第5 頁）等一切情
    狀，量處如主文所示之刑，並諭知易科罰金之折算標準。
四、沒收部分　
　㈠按查獲之第一級、第二級毒品，不問屬於犯罪行為人與否，
    均沒收銷燬之，毒品危害防制條例第18條第1 項前段定有明
    文。經查，扣案之白色粉末1 包（驗前毛重0.4480公克；驗
    前淨重0.1790公克、驗餘淨重0.0165公克），經送請交通部
    民用航空局航空醫務中心以氣相層析質譜（GC/MS）法檢驗
    結果，檢出第二級毒品甲基安非他命成分，此有該中心111 
    年8 月16日航藥鑑字第0000000 號毒品鑑定書在卷可稽（見
    111 年度毒偵字第1506號卷第83頁），屬查獲之第二級毒品
    ，而盛裝上開毒品之包裝袋1 只，因其內殘留有毒品成分而
    無法完全析離，亦應整體視為查獲之毒品，而俱應依毒品危
    害防制條例第18條第1 項前段之規定，宣告沒收銷燬之；至
    送鑑耗損部分，既已滅失，自無庸再予宣告沒收銷燬。
　㈡被告持以供本案施用毒品使用之玻璃球並未扣案，無法證明
    仍存在，又該物品單獨存在並不具刑法上之非難性，且對被
    告犯罪行為之不法、罪責並無影響，而欠缺刑法上之重要性
    ，故不予宣告沒收、追徵。
據上論斷，應依刑事訴訟法第273 條之1 第1 項、第299 條第1 
 項前段、第310 條之2 、第454 條第2 項（依刑事判決精簡原
則，僅記載程序法條），判決如主文。
本案經檢察官吳宇青提起公訴，由檢察官周禹境到庭執行職務。
中　　華　　民　　國　　111 　年　　11 　 月　　18　　日
                  刑事第十庭法  官  陳秀慧
以上正本證明與原本無異。　　　　　　　　　
如不服本判決應於收受送達後20日內，向本院提出上訴書狀，並
應敘述具體理由。其未敘述上訴理由者，應於上訴期間屆滿後20
日內向本院補提理由書（均須按他造當事人之人數附繕本）「切
勿逕送上級法院」。若因疫情而遲誤不變期間，得向法院聲請回
復原狀。
                            書記官  陳建宏
中　　華　　民　　國　　111 　年　　11 　 月　　18　　日
附錄本案論罪科刑法條全文：
毒品危害防制條例第10條
施用第一級毒品者，處6 月以上5 年以下有期徒刑。
施用第二級毒品者，處3 年以下有期徒刑。

【附件】
臺灣士林地方檢察署檢察官起訴書
                                   111年度毒偵字第1506號
　　被　　　告　王英豪　男　45歲（民國00年00月00日生）
　　　　　　　　　　　　住○○市○○區○○路○段00號11樓
　　　　　　　　　　　　居新北市○○區○○街00號4樓
　　　　　　　　　　　　國民身分證統一編號：Z000000000號
上列被告因違反毒品危害防制條例案件，業經偵查終結，認應提
起公訴，茲敘述犯罪事實及證據並所犯法條如下：
　　　　犯罪事實
一、王英豪曾因毒品案件，經法院判決後，於民國109 年7 月23
    日縮刑期滿執行完畢。又其前因施用毒品案件，經送觀察勒
    戒後，於111 年4 月29日因無繼續施用傾向釋放出所。詎不
    知悔改，復基於施用第二級毒品甲基安非他命之犯意，於11
    1 年7 月29日下午6 時許，在其新北市○○區○○街00號4樓居
    處，施用毒品甲基安非他命1 次。嗣於111 年7 月30日晚間
    7 時30分許，為警在臺北市○○區○○街000 號前查獲其持有毒
    品甲基安非他命1 包（淨重0.1790公克），並經其同意採尿
    送驗後，始知上情。
二、案經臺北市政府警察局內湖分局報告偵辦。
　　　　證據並所犯法條
一、證據清單
編號 證據名稱 待證事實 1 被告王英豪之自白 全部犯罪事實 2 臺北市政府警察局偵辦毒品案件尿液檢體委驗單、台灣尖端先進生技醫藥股份有限公司111 年8 月16日濫用藥物檢驗報告（尿液檢體編號153993號） 被告於111 年7 月31日為警採集之尿液呈甲基安非他命陽性反應之事實。 3 臺北市政府警察局內湖分局搜索扣押筆錄及扣押物品目錄表、扣案之毒品甲基安非他命1 包(淨重0.1790公克) 被告施用及持有毒品之事實 4 交通部民用航空局航空醫務中心111 年8 月16日航藥鑑字第0000000號毒品鑑定書 被告持有毒品檢出甲基安非他命成分之事實 5 本署刑案資料查註紀錄表、全國施用毒品案件紀錄表各1 份 全部犯罪事實 
二、核被告所為，係犯毒品危害防制條例第10條第2 項之施用第
    二級毒品罪嫌。其持有毒品之低度行為，為施用毒品之高度
    行為所吸收，請不另論罪。扣案物品，併請依法宣告沒收銷
    毀及沒收。又被告曾受有期徒刑執行完畢，有本署刑案資料
    查註紀錄表附卷可參，5 年內故意再犯本件相同類型之罪，
    為累犯，請審酌是否依刑法第47條第1 項累犯規定加重其刑
    。
三、依毒品危害防制條例第23條第2 項、刑事訴訟法第251 條第
    1 項提起公訴。
　　此　  致
臺灣士林地方法院
中　　華　　民　　國　 111　　年　　8 　　月　　31　　日
　　　　　　　　　　　　　　　檢　察　官　吳宇青
本件正本證明與原本無異　　　
中　　華　　民　　國　 111　　年　　9 　　月　　7 　　日
              　　　　　　　　書　記　官　塗佩穎
附錄本案所犯法條全文
毒品危害防制條例第10條
施用第一級毒品者，處6 月以上5 年以下有期徒刑。
施用第二級毒品者，處3 年以下有期徒刑。